【裁判字號】    95,抗,1089
【裁判日期】    950904
【裁判案由】    假扣押
【裁判全文】
臺灣高等法院民事裁定                  95年度抗字第1089號
抗  告  人    介興營造廠股份有限公司
兼法定代理人  丙○○
抗  告  人    甲○○
相  對  人    聯邦國際租賃股份有限公司
法定代理人    丁○○
代  理  人    乙○○
上列抗告人與相對人間假扣押事件，對於中華民國95年5月19日
臺灣臺北地方法院95年度裁全字第6348號裁定，提起抗告，本院
裁定如下：
    主  文
抗告駁回。
抗告訴訟費用由抗告人連帶負擔。
    理  由
一、按債權人就金錢請求或得易為金錢請求之請求，欲保全強制
    執行者，得聲請假扣押。假扣押，非有日後不能強制執行或
    甚難執行之虞者，不得為之。民事訴訟法第522條第1項、第
    523條分別定有明文。又請求及假扣押之原因，應釋明之。
    該釋明如有不足，而債權人陳明願供擔保或法院認為適當者
    ，法院得定相當之擔保，命供擔保後為假扣押，同法第526
    第1、2項亦有規定。又釋明事實上之主張者，得用可使法院
    信其主張為真實之切證據，同法第284條亦有規定。又假扣
    押僅為保全強制執行方法之一種；故苟合於上開假扣押條件
    ，並經債權人敘明假扣押之原因存在，法院即得為准許假扣
    押之裁定。至於主張之實體上理由，是否正當，乃屬本案問
    題，非假扣押裁判中所能解決。
二、相對人即債權人聲請意旨略以：抗告人介興營造廠股份有限
    公司於民國93年12月29日邀同抗告人丙○○、甲○○為共同
    發票人，向興銀弘租賃股份有限公司辦理融資並簽立融資契
    約書及面額新台幣（以下同）1273萬8000元，未載到期日之
    本票乙紙。相對人業於94年9月30日零時起概括承受興銀弘
    租賃股份有限公司之資產、負債及營業，興銀弘租賃股份有
    限公司上項債權業經移轉予相對人。依融資契約書，債務人
    應開立期票並按月分期攤還，詎債務人開立之期票竟於95.
    5.1起至95.8.1共計四紙發生退票，經相對人寄發存證信函
    ，債務人等均置之不理，債務人等尚積欠本金169萬2000 元
    及遲延利息、違約金。頃聞渠等正紛紛脫產，以逃避本件債
    務，為恐日後有不能執行或甚難執行之虞。爰依民事訴訟法
    第522條規定，並願提供擔保，聲請在169萬2000元範圍內，
    對債務人之財產予以假扣押等語，並提出本票、授權書、股
    份有限公司變更登記表、支票及退票理由單、95.6.1郵局存
    證信函等為證。
三、查依相對人提出之本票、授權書，可認相對人對本件請求已
    有相當之釋明；又依相對人提出之支票及退票理由單，亦可
    認相對人對假扣押之原因即日後有甚難執行之虞，已有相當
    之釋明。然其釋明尚有不足，惟相對人既陳明願供擔保，原
    法院裁定命相對人以56萬5000元或同面額之聯邦商業銀行無
    記名可轉讓定期存單為抗告人供擔保後，得對債務人之財產
    在169萬2000元之範圍內，予以假扣押。經核與上開規定，
    並無不合。
四、抗告意旨：相對人於聲請狀中陳述「…經催告置之不理，…
    債務人等有變賣財產逃匿之消息…」云云，並非屬實，抗告
    人雖財務艱困但仍與抗告人洽商還款方式並陸續籌款清償等
    語，指摘原裁定不當，求予廢棄等語，乃應待本案解決之問
    題，其據以對原裁定聲明不服，不能認為有理由。
五、據上論結，本件抗告為無理由，爰裁定如主文。
中    華    民    國    95    年    9     月    4     日
                    民事第八庭
                        審判長法  官  吳景源
                              法  官  連正義
                              法  官  滕允潔
正本係照原本作成。
本裁定除以適用法規顯有錯誤為理由，並經本院許可外，不得再
抗告。如提起再抗告，應於收受後10日內委任律師為訴訟代理人
向本院提出再抗告狀。並繳納再抗告費新台幣１千元。
中    華    民    國    95    年    9     月    6     日
                              書記官  黃麗玲


司法院資訊處製作；財團法人民間司法改革基金會備份。
